【裁判字號】    89,易,1446
【裁判日期】    891207
【裁判案由】    竊盜等
【裁判全文】
臺灣彰化地方法院刑事判決                        八十九年度易字第一四四六號
    公  訴  人  臺灣彰化地方法院檢察署檢察官
    被      告  戊○○
右列被告因竊盜等案件，經檢察官提起公訴（八十九年度偵字第五二九九、六二００
、六四五一號）及檢察官移送併案審理（台灣台中地方法院檢察署八十九年度偵字第
一五五四六號），本院判決如左：
    主      文
戊○○連續竊盜，處有期徒刑壹年陸月，扣案之鑰匙陸支沒收；又意圖為自己不法之
所有，而侵占離本人所持有之物，處罰金參仟元，如易服勞役，以參佰元折算壹日。
    事      實
一、戊○○基於意圖為自己不法所有之概括犯意，（一）先於民國八十九年五月一日
    下午五時二十二分許，在彰化縣彰化市○○路一六五號前，見丙○○所有之黑色
    手提包一個（內有萬泰銀行信用卡、亞太銀行及華南銀行提款卡、廣三百貨簽帳
    卡等物，業已發還）放置在丙○○所有之車號ＮＰＸ─六一一號重型機車之腳踏
    墊上，竟意圖為自己不法之所有，徒手加以竊取之，嗣於同年五月六日凌晨三時
    許，戊○○打電話給丙○○之母王美真，並留下0000000000號行動電
    話，而經丙○○報警，始由該行動電話而查知上情；（二）戊○○又基於前揭竊
    盜之概括犯意，於同年七月十二日十六時，在台中市○區○○○街與成功路口，
    以不詳方式，竊取王慧純之父王宗信所有現由王慧純使用中之車牌號碼ＫＳＩ─
    ０一二號重型機車，得手後供己騎用，嗣於同年七月十七日零時五十五分許，戊○○騎乘該竊得之車牌號碼ＫＳＩ─０一二號重型機車，行經台中市○區○○路
    與雙十路口時，為警查獲，並扣得ＫＳＩ─０一二號重機車（已發還）；（三）
    戊○○復基於前揭竊盜之概括犯意，於同年八月十九日，在台中市○○區○○路
    三段二０五號，竊取乙○○所有之車牌號碼ＭＢＵ─六九一號機車，隨即於同年
    八月二十日下午十三時五十分許，在彰化市○○路二三三號彰立公司，以該竊得
    之車號ＭＢＵ─六九一號機車為抵押，租得車號ＨＨ─六一九八號自小客車，供
    己使用，嗣於同年八月二十一日下午六時四十分許，戊○○駕駛該租得之車牌號
    碼ＨＨ─六一九八號自小客車，行經國道一號公路北向員林收費站，為警攔車盤
    檢時，在戊○○身上扣得安非他命一小包（毛重一．六公克）、玻璃球吸食器一
    支（毒品部分由檢察官另案偵查）及甲○○所失竊之皮包一只（已發還），經通
    知彰立公司之老闆李月芬到場，而查知戊○○以ＭＢＵ─六九一號機車（已發還
    ）為抵押而租車一情。（四）戊○○又基於前揭竊盜之概括犯意，於同年九月二
    十四日下午二時二十分許，至台中縣清水鎮○○路四三八之一號內，見高朝聰所
    有之車牌號碼ＮＵ─一九七五號自用小客車之車門及車窗均未鎖，即進入駕駛座
    內，以鑰匙欲竊取該自用小客車，適己○○開車回到該處，戊○○見有人回來，
    即匆忙逃離現場，而未得手，己○○等人始覺有異，而大喊捉賊，經高聖雄及附
    近民眾合力逮捕，始在台中縣清水鎮○○路四三八之一號後方空地將戊○○逮捕
    ，並扣得其所有作案用之鑰匙六支。
二、戊○○於八十九年八月十九日凌晨，見甲○○所有之皮包一個被不詳姓名之人丟
    棄在台中市○○路附近（內有身分證二只、駕照、健保卡及機車行照各一只、郵
    政金融卡二張、台灣銀行信用卡一張及玉山商業銀行支票一張等物，於八十九年
    八月十八日凌晨二時左右，在台中市○○路三０三號失竊），竟圖為自己不法之
    所有，將該原屬甲○○所有遭竊而喪失占有之皮包一個，乘機取得移歸自己所有
    。嗣於八十九年八月二十一日下午六時四十分許，戊○○駕駛租得之車牌號碼Ｈ
    Ｈ─六一九八號自小客車，行經國道一號公路北向員林收費站，為警攔車盤檢時
    ，查獲該只甲○○所失竊之皮包（已發還）。
三、案經彰化縣警察局彰化分局、台中市警察局第一分局及內政部警政署國道公路警
    察局第三警察隊報請台灣彰化地方法院檢察署檢察官偵查起訴及檢察官移送併辦
    （台灣台中地方法院檢察署八十九年度偵字第一五五四六號）。
    。
    理      由
一、訊據被告戊○○對於右揭犯罪事實一之（一）及二之犯罪事實均供認不諱，惟矢
    口否認涉有右揭犯罪事實一之（二）、（三）及（四）之犯罪事實，辯稱：車牌
    號碼ＫＳＩ─０一二號機車並非伊所竊得，係伊向不認識之不詳姓名人所借；又
    車牌號碼ＭＢＵ─六九一號機車亦非其抵押，證人李月芬所言不實在；又伊至台
    中縣清水鎮○○路四三八之一號只是要找工作，伊看見車牌號碼ＮＵ─一九七五
    號自用小客車車窗未關，有探頭去看，但並未坐在駕駛座上，亦無竊取該車之意
    思云云。惟查，右揭事實業據被害人丙○○、王慧純、甲○○、乙○○及高朝聰
    之子高聖雄等人指訴失竊情節甚詳，並有贓物認領保管單四紙附卷可稽，被告雖
    辯稱：車牌號碼ＫＳＩ─０一一號機車係向不認識之不詳姓名人所借，而非其所
    竊取云云，惟其又無法供出其朋友之真實姓名及住址以供查証，是以其此部分所
    辯顯係事後卸責之詞不足採信，又證人李月芬亦在警訊時證述：當天只有戊○○
    一人騎乘該部ＭＢＵ─六九一號機車到彰立公司，並以該機車作為抵押向其租車
    ，租畢後，戊○○並至該部機車拿取香煙及皮包等語明確，是以被告辯稱車號Ｍ
    ＢＵ─六九一號機車並非其所竊取且其亦未曾騎用，顯不足採信；又證人己○○
    到院證稱：案發當天我與我太太開車回家，車開進鐵門後我把車停在車牌號碼Ｎ
    Ｕ─一九七五號自用小客車旁，看到ＮＵ─一九七五號自用小客車之駕駛座旁有
    坐了一個人，便是戊○○，因當時我們以為他是我堂弟的朋友，所以不以為意，
    但他一看到我們把車停下在旁邊，便急忙下車，一出鐵門即用跑的，因他跑得很
    急，那時我們才覺得不對勁而喊捉賊，並追到門外，高勝雄聽到我喊捉賊，便追
    到稻田後面把戊○○抓住，扣案之鑰匙是在戊○○快被抓到時才丟掉的等語，此
    外復有被告所有作案用之鑰匙六支可資佐證，是以被告所辯顯均係事後卸責之詞
    ，不足採信，本件事證已臻明確，被告之犯行均堪認定。
二、核被告就右揭犯罪事實一之（一）、（二）、（三）所為均係犯刑法第三百二十
    條第一項竊盜罪，就右揭犯罪事實一之（四）所為係犯同法第三百二十條第三項
    、第一項之竊盜未遂罪，就右揭犯罪事實二所為係犯同法第三百三十七條之侵占
    脫離本人持有物罪。被告先後四次竊盜犯行，時間緊接，犯罪構成要件相同，顯
    均係基於概括之犯意而為之，為連續犯，應依刑法第五十六條之規定，論以一竊
    盜既遂罪，並依法加重其刑。又查被告係自八十九年五月一日起至同年九月二十
    四日止，有連續竊盜之犯行，而公訴人僅就被告右揭犯罪事實一之（一）（二）
    （三）所示之竊盜犯行提起公訴，右揭犯罪事實一之（四）所示未經起訴之部分
    ，與檢察官起訴之部分，被告係基於概括之犯意而為之，具有連續犯之關係，屬
    裁判上之一罪，其一部起訴之效力及於全部，故本院自得併予審究，併此敘明。
    被告所犯上開竊盜、侵占離本人所持有之物二罪，犯意各別，犯罪構成要件不同
    ，應予分論併罰。爰審酌被告犯罪之動機、目的、犯罪所生之危害及犯罪後之態
    度等一切情狀，各量處如主文所示之刑，並就罰金部分諭知易服勞役之折算標準
    ，以資懲儆。扣案之鑰匙六支，係被告所有供行竊所用之物，爰併予宣告沒收。
三、另台灣台中地方法院檢察署檢察官函移併案審理部分謂（八十九年度偵字第一五
    五四六號）：被告戊○○意圖為自己不法之所有，於八十八年九月二十四日中午
    十二時三十分許，在台中縣梧棲鎮○○路阿珠小吃店，以不詳方式，竊取丁○○
    所有之車牌號碼ＪＢＭ─六七九號機車，得手後供己騎用，戊○○於同日下午二
    時四十分許，將該車騎至台中縣清水鎮○○路四三八之一號前放置，為警查獲，
    因認被告戊○○涉有刑法第三百二十條第一項之竊盜罪嫌。訊據被告戊○○堅決
    否認有竊取被害人丁○○之機車，辯稱：我並沒有竊取丁○○之機車，當天我是
    乘坐朋友之機車至高美路，該機車為何放置在該處我並不清楚等語。經查，證人
    己○○於警訊中雖證稱：我在追喊徐嫌時，有看到徐嫌欲騎該機車，但因匆忙逃
    跑，徐嫌即將該機車推倒在路旁逃離後被逮等語，惟證人己○○並未親眼目睹被
    告戊○○騎該機車至高美路，且縱使被告於逃離現場時欲騎用該機車，惟此亦可
    能係被告於緊急狀態下之反應，更何況被告事實上並未騎用，自無從據此即認該
    機車係被告所竊取而加騎用，是以被告所辯尚堪採信，此外亦無其他積極證據足
    以證明被告戊○○有竊取被害人丁○○機車之犯行，是此部分不能證明被告戊○○犯竊盜罪，惟移送併辦意旨認此部分與前開起訴竊盜經判決有罪之事實具有連
    續犯之裁判上一罪之關係，故不另為無罪之諭知，併此敘明。
據上論斷，應依刑事訴訟法第二百九十九條第一項前段，刑法第三百二十條第一項、
第三百三十七條、第五十六條、第三十八條第一項第二款，罰金罰鍰提高標準條例第
一條前段、第二條，判決如主文。
本案經檢察官吳憲明到庭執行職務。
中      華      民      國    八十九    年     十二     月      七      日
                                臺灣彰化地方法院刑事第二庭
                                    法    官
附錄法條：
刑法第三百二十條第一項
意圖為自己或第三人不法之所有，而竊取他人之動產者，為竊盜罪，處五年以下有期
徒刑、拘役或五百元以下罰金。
刑法第三百三十七條
意圖為自己或第三人不法之所有，而侵占遺失物、漂流物或其他離本人所持有之物者
，處五百元以下罰金。
右正本證明與原本無異。
如不服本判決，應於判決送達後十日內，向本院提出上訴狀（須附繕本）。
                                      法院書記官
中      華      民      國      八十        年            月            日


司法院資訊處製作；財團法人民間司法改革基金會備份。
